臺灣桃園地方法院刑事裁定　
111年度聲字第2387號
聲  請  人  
即  被  告  張家瑋





上列聲請人即被告因違反毒品危害防制條例等案件（本院111年
度訴字第934號），對於本院民國111年8月2日受命法官所為之羈
押處分不服，聲請撤銷羈押處分，本院裁定如下：
    主  文
聲請駁回。
    理  由
一、聲請意旨略以：本案聲請人即被告張家瑋案發時將要前往宜
    蘭聚餐，並無證人游畯淵所述交付毒品咖啡包之犯行，未與
    王昱超、楊盛智、游畯淵等人有何犯意聯絡及行為分擔，亦
    無其餘證人指證被告知悉或參與本案販賣毒品之犯行，原羈
    押處分未能舉出足認被告有逃亡之虞，或勾串共犯或證人之
    虞之具體客觀事實及證據，顯屬率斷，爰聲請撤銷原羈押處
    分等語。
二、按對於審判長、受命法官、受託法官或檢察官所為羈押之處
    分有不服者，受處分人得聲請其所屬法院撤銷或變更之，刑
    事訴訟法第416條第1項第1款定有明文。又所屬法院認為抗
    告無理由者，應以裁定駁回之，準抗告亦有準用，同法第41
    2條、第416條第4項亦分別定有明文。再按被告經法官訊問
    後，認為犯罪嫌疑重大，而有下列情形之一，非予羈押，顯
    難進行追訴、審判或執行者，得羈押之：……，二、有事實足
    認為有湮滅、偽造、變造證據或勾串共犯或證人之虞者。三
    、所犯為死刑、無期徒刑或最輕本刑為5年以上有期徒刑之
    罪，有相當理由認為有逃亡、湮滅、偽造、變造證據或勾串
    共犯或證人之虞者。……，刑事訴訟法第101條第1項第2款、
    第3款分別定有明文。又羈押被告之目的，其本質在於確保
    訴訟程序得以順利進行、或為確保證據之存在與真實、或為
    確保嗣後刑罰之執行、或為預防反覆實施特定犯罪，而對被
    告所實施剝奪其人身自由之強制處分，是被告有無羈押之必
    要，法院僅須審查被告犯罪嫌疑是否重大、有無羈押原因，
    以及有無賴羈押以保全偵審或執行或預防反覆實施特定犯罪
    之必要，由法院就具體個案情節予以斟酌決定，如就客觀情
    事觀察，法院許可羈押之裁定或延長羈押之裁定，在目的與
    手段間之衡量並無明顯違反比例原則情形，即無違法或不當
    可言。
三、經查：
（一）被告因違反毒品危害防制條例案件，經檢察官提起公訴，
      復經本院法官訊問後，認其涉犯毒品危害防制條例第4條
      第6項、第3項之販賣第三級毒品未遂罪，犯罪嫌疑應屬重
      大，有起訴書所載之證據在卷可佐，觀被告否認犯行，且
      其前後所述不一，復與證人王昱超、楊盛智、游俊淵之供
      述矛盾，被告亦自承有因游畯淵為警查獲販賣毒品之事與
      王昱超、楊盛智見面商討，倘未予羈押恐有與其餘被告串
      證之虞，又其所犯之販賣第三級毒品罪為最輕本刑為7年
      以上有期徒刑之重罪，有羈押之原因及必要，故依刑事訴
      訟法第101條第1項第2款、第3款之規定，諭知自民國111
      年8月2日起羈押並禁止接見通信等情，經調閱本院111年
      度訴字第934號刑事卷宗核閱屬實，先予敘明。
（二）被告自偵查以來，其供述屢有避重就輕、前後不一之情，
      且與本案證人之證述均有所不符，甚曾與證人王昱超、楊
      盛智見面商討本案事宜，且尚有證人游畯淵未到案，足認
      被告脫免罪責之動機甚為強烈，極有可能勾串共犯以得利
      己證詞或逃匿以規避審判程序，復審酌被告所涉嫌之前開
      犯行對社會侵犯之危害、國家刑罰權遂行之公益及被告人
      身自由之私益等利益衡量，認無法以羈押以外之強制處分
      手段替代，而有予以羈押並禁止接見通信之必要。是原處
      分以上開理由認被告有羈押之原因及必要性，予以羈押並
      禁止接見通信，核屬適當、必要，尚無違法或有悖比例原
      則之處。準此，聲請意旨主張應撤銷原羈押之處分云云，
      尚非可採。
四、綜上所述，本件承審受命法官所為羈押處分，並無何違法、
    不當或逾越比例原則之處，被告亦未見有何刑事訴訟法第11
    4條所列之不得駁回具保聲請停止聲押各款情形，聲請意旨
    猶執前詞指摘原羈押處分不當聲請撤銷或變更，洵無理由，
    應予駁回。
五、據上論斷，應依刑事訴訟第416條第4項、第412條，裁定如
    主文。
中　　華　　民　　國　　111 　年　　8 　　月　　19　　日
　　　　　　　　    刑事第六庭    法　官　劉淑玲
                                  法　官　何啓榮
                                  法　官　何宇宸
以上正本證明與原本無異
不得抗告
                                  書記官　趙于萱
中　　華　　民　　國　　111 　年　　8 　　月　　19　　日